臺灣新竹地方法院民事判決　　　　　　　93年度簡上字第64號
上　訴　人　萬泰商業銀行股份有限公司
　　　　　　　　　　　　下1、2樓
法定代理人　甲○○
訴訟代理人　乙○○
被上訴人　　丙○○
上列當事人間請求返還消費借貸款事件，上訴人對於民國93年6
月16日本院竹東簡易庭93年度竹東簡字第46號第一審簡易判決提
起上訴，本院於民國94年6月22日言詞辯論終結，判決如下：
    主    文
原判決廢棄。
被上訴人應給付上訴人新台幣貳拾萬肆仟柒佰元，及其中新台幣
貳拾萬元部分自民國九十三年一月二十日起至清償日止，按週年
利率百分之二十計算之利息。
第一、二審訴訟費用由上訴人負擔。
   事實及理由
一上訴人主張﹕
(一)被上訴人於民國91年3月29日與上訴人訂立小額循環信用貸款
  契約，並持用上訴人所發行之GEORGE&MARY現金卡（下稱系爭
  現金卡），於91年5月22日起至92年12月13日止，動用該卡借
  款合計本金新台幣（下同）200,000元。按雙方契約第6條約定
  ，被上訴人應於93年1月19日繳付應繳金額204,700元（還款金
  額加計未繳帳務管理費），詎被上訴人未依約給付，現尚欠本
  金200,000元及繳款期限前按年利率百分之18.25計算已計未收
  利息共3,700元、帳務管理費共1,000元；依約定條款第11條之
  規定，被上訴人已喪失期限利益，應一次全數清償。
(二)被上訴人自認消費借貸契約既已成立，原審卻駁回上訴人之請
  求，法律上實欠充分理由：被上訴人自認於92年12月12日前仍
  持有現金卡，並自認91年5月22日借貸95,000元，並已清償完
  畢，是系爭消費借貸成立為不爭之事實。又契約成立，借貸之
  金錢已置於被上訴人之專屬帳戶即現金卡帳號（000-00-00000
  00），依契約書第5條之約定以現金卡及密碼函為借款依據，
  於本行及參加自動化服務機器之其他金融機構所設自動付款機
  借款，約定借款額度最高以200,000元為限度，由上開帳戶內
  循環使用，已符民法第474條規定消費借貸之要物契約，否則
  被上訴人於91年5月22日如何借貸95,000元？上訴人係移轉金
  錢所有權與借用人之貸與人，而借用人依契約書第5條之約定
  於參加自動化服務機器之其他金融機構所設自動付款機借款，
  終究自動付款機借款依契約書第5條之約定，視為上訴人櫃檯
  服務之延長，當無法辨識借款人之同一性，完全以現金卡及密
  碼函為憑，因領款之關鍵是卡片及密碼函均交付與被上訴人之
  手上，置於被上訴人其實力完全能支配掌握下，是以被上訴人
  應證明未曾委託（授權）他人借款？原審判決之欠缺法律上理
  由是不由分說，因上訴人並無法保管借用物，法律不能強人所
  難，原審責令上訴人舉證被上訴人委託他人借款之事實，實有
  強人所難之餘地。況且被上訴人主張遭盜領係屬變態之事實，
  當由主張變態事實之被上訴人負舉證之責，始符合舉證責任之
  分配原則，然原審於此，似有欠公允之虞。
(三)兩造之借款契約既已成立，原審免除被上訴人應負之責，理由
  頗牽強，不具說服力：
1.被上訴人之現金與系爭之現金卡遭竊，與其應負給付之義務並
  無直接抗辯之事由，被上訴人之應負契約上還款義務，不因遺
  失、遭竊而可以阻卻其法律上之義務，其是否妥善保管借用物
  ，與法律上賦予應盡之給付義務，無抗辯之事由。
2.一般銀行金融卡均以亂碼方式組成，銀行自身亦無從得知客戶
  密碼，否則兩造不致約定在遺忘密碼時須申請換發新卡（卡約
  定書第8條），或輸入密碼不符連續超過三次，機器將收回現
  金卡以作廢，須重新申請新卡（卡約定書第14條）等規定。上
  訴人實不知如何破解被上訴人已變更之密碼（原審並未說明密
  碼遭破解之得心證理由？或認定密碼被破解之事實及理由？）
  因只有萬分之3的機率，在被上訴人已變更密碼之情形下，竟
  可能被破解密碼，太不合乎常情？
3.被上訴人於原審提報案三聯單、照片五張等欲證明其非借款人
  而免責，但上述報案三聯單等等之情形充分說明的確是92年12
  月13日有第三人於自動提款機提領200,000元，但無法證明，
  據以認定系爭借款確為第三人所盜領，然被上訴人亦可能委託
  （授權）他人借款，因被上訴人實已變更密碼，目前只有被上
  訴人知道密碼之情形下，為何會有借款之情事？是以被上訴人
  應證明未曾委託（授權）他人借款，但被上訴人只提出報案證
  明及其他照片，並未充分說明是否未曾委託（授權）他人借款
  之情事？於此情形實有深入瞭解探究之必要。
4.再退一步言，假設被上訴人之系爭現金卡真的遭竊，並非委託
  （授權）他人借款，而真的照片中之第三人透過台灣銀行西屯
  分行提款機提領被上訴人所有現金卡帳號（000-00-0000000）
  之現金200,000元，是真的提領被上訴人在上訴人銀行所開立
  之帳戶內的金錢，盜領之標的是被上訴人帳戶內之金錢，而非
  上訴人之金錢，因該帳戶是專屬被上訴人所擁有，而領取其帳
  戶內現金，亦領取屬於被上訴人所擁有之金錢，非貸與人之金
  錢，故侵權行為人（加害人）實際上係侵害被上訴人之權利，
  故被上訴人抗辯其非本人領款，主張無庸負還款之義務是欠缺
  法律上之依據，上訴人請求權基礎依契約（消費借貸），實難
  想像其實體法上無庸還款之法律上理由？
(四)本案係現金卡（消費借貸之法律關係），有別信用卡（委任、
  消費借貸等之混合契約）之法律關係：按所謂「優勢之風險承
  擔人」之標準理論言，被上訴人仍應負責，即應將風險分配於
  支付最少成本即可防阻風險發生之人，始能達成契約最高經濟
  效率之目的。而被上訴人亦不否認契約之成立，因契約是其親
  自簽名，卡片及密碼亦其親自領用，只是抗辯92年12月13日非
  本人借款？但遭盜領與其應負契約之責任，似不可相提並論，
  蓋消費借貸已成立，被告應負返還之責任，係契約之責任，而
  欲免除其責任，有抗辯事由，然卻不知被上訴人無庸還款之事
  由為何？因其抗辯事由，與消費借貸之成立、生效無涉。
(五)綜上，被上訴人於原審所抗辯之事由，並不影響其返還金錢借
  款義務。蓋附隨系爭現金卡之次要義務（保管責任）是被上訴
  人有盡善良管理人之注意義務妥善保管現金卡及密碼函（卡約
  定書第21條約定），然似乎被上訴人違背其保管責任，致其帳
  戶內之金錢遭提領，是以應該有極為堅強充分之理由說明其無
  庸負還款義務之事由？為此，爰依民法消費借貸之法律關係，
  求為命被上訴人給付204,700元及其中本金200,000元部分自93
  年1月20日起至清償日止，按年息百分之20計算利息之判決（
  原審為上訴人敗訴之判決，上訴人聲明不服）。並上訴聲明：
  1.原判決廢棄；2.被上訴人應給付上訴人204,700元，暨其中
  200,000元自93年1月20日止至清償日止，按年息百分之20計算
  之利息；3.第一、二審訴訟費用由被上訴人負擔。
二被上訴人則以：
(一)其於91年3月29日與原告訂立小額循環信用貸款契約，於92年
  12月12日仍持用上訴人所發行之現金卡，惟被上訴人於92年12
  月12日24時至13日凌晨4時30分間，因身體不適，將所駕駛車
  輛停靠在台中市○○路○段路旁休息，詎遭竊賊於被上訴人昏
  睡期間，竊走被上訴人手機、皮夾，該現金卡亦一同遭竊賊竊
  取，被上訴人於13日凌晨4時30分左右醒來後，因手機遭竊賊
  取走，無法立即通報，且對台中不熟，僅得於返回住處後始向
  銀行辦理掛失手續。被上訴人於向上訴人辦理掛失時，始知遭
  竊之該現金卡已遭預借現金200,000元，旋於同日6時30分向桃
  園縣蘆竹分局報案，惟因承辦員警要求提供遭盜領之交易明細
  表，適值當日為星期六，遂僅能於同年12月15日向上訴人申請
  交易資料後，就近向被上訴人公司附近之汐止派出所報案。
(二)經向相關銀行調取交易明細資料後，查明竊賊係於92年12月13
  日凌晨3時51分左右，利用台中市○○路○段41號台灣銀行西屯
  分行所設自動提款機，使用被上訴人之現金卡及破解之密碼，
  連續盜借200,000元。經被上訴人委請警方及台灣銀行西屯分
  行調取相關監視錄影帶，可清晰發現使用該現金卡者並非被上
  訴人本人。被上訴人並未將現金卡及密碼放置一處，沒有將密
  碼給任何人。也未與他人串通，伊是受害者。
(三)兩造所簽訂之現金卡契約，係以立約人持上訴人所發行之現金
  卡，藉由自動付款設備、上訴人銀行櫃檯、語音或網路等方式
  取得借款，因此，持有該現金卡之人，若非立約人本人或授權
  使用之人，其所為之借款即非立約人所為之借款，上訴人自不
  得向立約人請求清償。被上訴人已提出證據證明，使用該現金
  卡向上訴人預借200,000元之人，並非被上訴人本人或授權使
  用之人，對該借款本金、遲延利息、違約金、帳務管理費等，
  自無清償義務。
(四)綜上，原審駁回上訴人之請求，自無不合。並答辯聲明：1.上
  訴駁回；2.第二審訴訟費用由上訴人負擔。
三兩造不爭執之事實：
(一)兩造於91年3月29日訂立小額循環信用貸款契約，約定：被上
  訴人現在或將來向上訴人辦理小額循環信用貸款之短期放款訂
  定本契約，約定共同遵守下列條款，並同意同時開立無摺存款
  帳戶，而以本契約留存印鑑為嗣後辦理提款及一切業務往來之
  印鑑。並以上訴人之對帳單代替存摺，以確認存款餘額，惟當
  月無存提交易或存款餘額為零時，上訴人得不列印對帳單：
  一借款額度最高以200,000元為限度，依據本契約於第000-00-
    0000000號帳戶內循環使用。
  二借款動用期間自91年3月29日起至92年3月29日止為期一年，
    期滿30日前，如被上訴人不為反對續約之意思表示並經上訴
    人審核同意者，得以同一內容繼續延長一年，不另換約，其
    後每年屆期時亦同。
  三借款利率係依固定年利率18.25%計算，按日計息。
  四上訴人實行本契約書下各項權益所發生之下列費用，均應由
    被上訴人負擔：
    (一)帳務管理費：每動用一筆借款時（若於自動付款機器提款
      時，每提領一次即視為動用一筆借款），須繳納費用100
      元。
    (二)製卡費：重新製作GEORGE&MARY卡，需繳納費用50元。
  五借款方式：被上訴人須向上訴人申請GEORGE&MARY卡
    (一)被上訴人憑GEORGE&MARY卡向上訴人及參加自動化服務機
      器跨行共用系統之其他金融機構所設置自動付款機器辦理
      取款、轉帳支用款項。
    (二)被上訴人憑GEORGE&MARY卡及原留印鑑向上訴人營業櫃檯
      辦理取款、轉帳支用款項。
    (三)被上訴人憑GEORGE&MARY卡於上訴人辦理電話語音轉帳或
      網際網路轉帳支用款項。
    (四)被上訴人憑GEORGE&MARY卡於國外提款或轉帳消費。
  六還款方式，自借款日起以35日為還款周期（額度內再貸者，
    以首次貸款日之隔日為起算日），每期應繳金額係還款金額
    加計未繳帳務管理費。
  七借款如有下列情形之一，上訴人得立即減少對被上訴人授信
    額度或停止被上訴人尚可動用之額度，並於繳款正常後視信
    用狀況恢復原額度，被上訴人同意延滯期間之利率依年利率
    20%給付利息。
    (一)未依約於繳款期限前繳款時。
    (二)借款到期或視為全部到期而未立即清償時。
  十八被上訴人另訂立之GEORGE&MARY卡約定書視為本契約之一部
    分。
(二)被上訴人並於同日（即91年3月29日）向上訴人處領取GEORGE&
  MARY卡及密碼函，並簽訂GEORGE&MARY卡領用申請書暨卡約定
  書，其中第6、7、8條分別約定：
  六GEORGE&MARY卡如有遺失、滅失或被竊時，被上訴人須親自
    向上訴人（原開戶單位）以書面或電話通知方式辦理掛失手
    續，在上訴人未辦妥電腦掛失登錄交易前，所有以GEORGE&M
    ARY卡領取現款、辦理轉帳之交易，均對會員發生交付效力
    ，如係上訴人故意或過失延誤電腦掛失登錄所致之損失上訴
    人應負責任。
  七GEORGE&MARY卡之密碼經ＡＴＭ或其他收付款機認定相符而
    辦理取款或轉帳者，縱令該卡或密碼有被盜用、偽造或變造
    等情事，仍會對被上訴人發生效力。
  八被上訴人遺忘GEORGE&MARY卡密碼或GEORGE&MARY卡損壞不堪
    使用時，應繳還GEORGE&MARY卡由上訴人作廢，並另依上訴
    人之規定申請換發新卡，因發卡產生之費用由被上訴人負擔
    。
(三)被上訴人於領取上訴人所核發之GEORGE&MARY卡及密碼函後，
  將GEORGE&MARY卡之密碼變更為與其生日58年6月6日相符之586
  6，並於91年5月22日持該現金卡，向上訴人借用95,000元，嗣
  被上訴人已依約償還。
(四)不知名之第三人於92年12月13日持被上訴人所領取之系爭GEOR
  GE&MARY現金卡，自凌晨3時51分39秒起至凌晨3時56分4秒止，
  在台灣銀行西屯分行所設之提款機提款，共分10次、每次20,
  000元，而自被上訴人在上訴人處所設之預借現金帳號（000-0
  0-0000000）內預借現金共200,000元。
(五)以上事實，有兩造所不爭執之小額循環信用貸款契約、交易紀
  錄、ＡＴＭ交易查詢、GEORGE&MARY卡領用申請書暨卡約定書
  、報案三聯單、照片五張及台灣銀行西屯分行提款機監視錄影
  光碟等在卷可憑（見原審卷第14頁、第15頁、第25頁、第28頁
  、第37頁、第39頁至第43頁）。
四本院之判斷：
(一)查被上訴人於91年3月29日與上訴人簽訂小額循環信用貸款契
  約，並於同日另簽訂之GEORGE&MARY卡領用申請書暨卡約定書
  ，而領用被上訴人所核發之GEORGE&MARY卡，該現金卡只能預
  借現金，與一般信用卡不同，無法簽帳消費，亦無其他功能，
  而在上訴人審核通過之額度內，被上訴人持卡預借現金時，上
  訴人均有在額度內出借之義務；又系爭GEORGE&MARY卡領用申
  請書暨卡約定書中之第6條約定：被上訴人領用之前開現金卡
  如有遺失、滅失或被竊時，被上訴人應親自以書面或電話通知
  方式向上訴人辦理掛失手續，在上訴人未辦妥電腦掛失登錄交
  易前，所有以前開現金卡領取現款、辦理轉帳之交易，均對被
  上訴人發生交付效力，如係上訴人故意或過失延誤電腦掛失登
  錄所致之損失，則由上訴人負責；而系爭小額循環信用貸款契
  約約定，被上訴人借款額度最高為200,000元；且兩造約定系
  爭借款利率依固定年利率百分之18.25計算，按日計息，另約
  定被上訴人每動用一筆借款（若於自動付款機器提款時，每提
  領一次即視為動用一筆借款），須繳納帳務管理費100元，還
  款方式則為自借款日起，以35日為還款週期（額度內再貸者，
  以首次貸款日之隔日為起算日），每期應繳金額係還款金額加
  計未繳帳務管理費；及被上訴人若未依約於繳款期限前繳款時
  、借款到期或視為全部到期而未立即清償時，被上訴人於延滯
  期間應依年利率百分之20計給利息，且被上訴人有任何一宗債
  務不依約清償本金或利息時，其對上訴人所負一切債務視為全
  部到期；與系爭借款動用期間自91年3月29日起至92年3月29日
  止，期滿30日前，如兩造不為反對續約之意思表示並經上訴人
  審核同意者，得以同一內容繼續延長一年，不另換約，其後每
  年屆期時亦同，92年3月29日以後，兩造均未為反對續約之意
  思表示，為兩造所不爭，並有前揭小額循環信用貸款契約、萬
  泰商業銀行GEORGE&MARY卡領用申請書暨卡約定書附卷可稽，
  自堪信為真實。
(二)次查，被上訴人抗辯：於92年12月12日零時至同年月13日凌晨
  4時30分之間，被上訴人因身體不適，將所駕駛之車輛暫停於
  台中市○○路○段之路旁，而在車內休息，在被上訴人昏睡期
  間，遭竊賊侵入車內，而竊取被上訴人所有包括手機、皮夾等
  物，因此，被上訴人遭竊之物包括有約20,000元之現金、遠東
  國際商業銀行（下稱遠東銀行）之提款卡及被上訴人所持有上
  訴人核發之系爭現金卡等物，其中遠東銀行之提款卡及系爭現
  金卡，兩者之密碼均是被上訴人之生日即5866，而該提款卡及
  現金卡均遭竊賊利用台灣銀行西屯分行提款機盜領其帳戶內之
  存款32,500元及預借現金200,000元等情，有被上訴人所提出
  之自動提款機交易明細表、報案三聯單、照片五張及台灣銀行
  西屯分行提款機監視錄影光碟（見原審卷第37頁至第43頁）、
  遠東銀行自動化服務中心出具之交易明細（見本院卷第47頁）
  可參。又前揭遠東銀行之提款卡係於92年12月13日遭領取二次
  ，分別為20,000元、12,500元，另系爭現金卡係於同日遭領取
  10次，每次金額均為20,000元，有前揭交易明細可憑；惟依前
  揭交易明細觀之，上開計12次之提領紀錄均無出現密碼錯誤或
  其他不成功之交易紀錄之情事，且依被上訴人所述遭竊之情節
  觀之，被上訴人之前揭提款卡及系爭現金卡遭竊，應非預謀而
  係臨時起意，並於遭竊後旋遭人盜領其內之存款及預借現金，
  因此，尚無證據足以認定竊賊係以破解密碼之方式來知悉被上
  訴人所設定之密碼。再者，前揭提款卡及系爭現金卡均是以被
  上訴人之生日即5866為密碼，而被上訴人遭竊之物除前揭提款
  卡及系爭現金卡之物外，尚有手機及一個皮夾遭竊，業如前述
  。按衡諸常情，現金卡持卡人將密碼設定為與其生日相同之數
  字，而在現金卡與其身分識別資料一併遭竊時，竊賊容易自竊
  得之身分資料中以持卡人生日之數字來試探密碼，因而得知持
  卡人所設定之密碼。查被上訴人雖稱失竊之資料中無其生日之
  資料，然被上訴人失竊之物尚有手機、皮夾等物，故而，竊賊
  顯容易自手機內儲存之資料或皮夾內留存之資料察知系爭現金
  卡持有人即被上訴人之姓名、生日、身分證統一編號等身分資
  料，進而以前揭身分資料來猜測系爭現金卡之密碼。參以，前
  揭交易紀錄均無出現密碼錯誤或其他不成功等情，堪認被上訴
  人所指之竊賊顯自手機或皮夾內之資料察知被上訴人之生日進
  而以此猜對被上訴人所設定之密碼，並持前揭提款卡及系爭現
  金卡而輸入正確之密碼即被上訴人之生日之事實，為可採信。
(三)按現行以現金卡為交易之行為，係消費者向發卡銀行或發卡機
  構請卡申請授信（信用貸款），發卡機構就申請人進行信用調
  查並核定信用額度，完成「授信」並發給申請人現金卡，而持
  卡人即得以現金卡預借現金，嗣後持卡人在發卡機構通知之期
  限內應就所預借現金之本金及利息與其他約定費用，負清償之
  責；因此，現金卡使用契約之發卡機構與持卡人間發生授信關
  係與償還關係。另按債權人基於債之關係，得向債務人請求給
  付，民法第199條定有明文。查兩造既約定被上訴人領用之前
  開現金卡如有遺失、滅失或被竊時，被上訴人應親自以書面或
  電話通知方式向上訴人辦理掛失手續，在上訴人未辦妥電腦掛
  失登錄交易前，所有以前開現金卡領取現款、辦理轉帳之交易
  ，均對被上訴人發生交付效力，如係上訴人故意或過失延誤電
  腦掛失登錄所致之損失，則由上訴人負責；而前開現金卡於被
  上訴人所指之前開時、地遭第三人所竊取，第三人猜對被上訴
  人所設之密碼後，持該現金卡以輸入前開密碼預借現金之方式
  ，自92年12月13日凌晨3時51分39秒起至同日凌晨3時56分4秒
  止，先後十次利用自動提款機向上訴人盜領合計200,000元，
  業如前述。另查前開現金卡之密碼經ＡＴＭ或其他自動收付款
  機認定相符而辦理取款或轉帳者，縱令該卡或密碼有被盜用、
  偽造或變造等情事，仍會對會員發生效力，亦為前開GEORGE&M
  ARY卡領用申請書暨卡約定書第7條所約定。而上訴人係於92年
  12月13日上午6時39分6秒接獲被上訴人掛失之通知，在此之前
  ，被上訴人並未親自以書面或電話通知方式向上訴人辦理掛失
  手續，有兩造所不爭之卡狀況異動記錄表（見原審卷第26頁）
  ，亦堪信為真實。且被上訴人將前開現金卡之原始密碼設定為
  與其生日相同，在手機及皮夾同時遭竊之情況下而遭人猜對其
  密碼，亦如前述。則依前開兩造之約定，第三人持前開現金卡
  並輸入正確之密碼而領取前開現款200,000元之交易，均對被
  上訴人發生交付效力，被上訴人自應依系爭現金卡使用契約負
  償還責任。
(四)再按受領人係債權之準占有人，以債務人不知其非債權人者為
  限，有清償之效力，民法第310條第2款定有明文。且按乙種活
  期存款戶與金融機關之間為消費寄託關係，第三人持真正存摺
  並在取款條上盜蓋存款戶真正印章向金融機關提取存款，金融
  機關不知其係冒領而如數給付時，為善意的向債權之準占有人
  清償，依民法第310條第2款規定，對存款戶有清償之效力（最
  高法院73年度第11次民事庭會議決議）；而銀行使用自動提款
  卡之存款戶，其提款卡及密碼係存摺及印鑑之代替，乃為自動
  提款機之需要而設，若提款卡遭第三人竊去持向銀行提取存款
  ，因係自動提款，由機器判讀給付，無從知悉其係冒領，與第
  三人持真正之存摺及印鑑冒領存款之情形相當，均係善意的向
  債權之準占有人給付，依民法第310條第2款之規定，對於存款
  戶有給付之效力（司法院第9期司法業務研究會研究意見可供
  參考）。則現金卡遭第三人竊去以輸入密碼方式持向銀行辦理
  借款，因係自動提款，由機器判讀密碼給付，銀行無從知悉其
  係冒領，自與前開提款卡、存摺遭盜領之情形相當，銀行均係
  善意的向債權之準占有人清償，依民法第310條第2款之規定，
  對於現金卡之持卡人有清償之效力。查被上訴人所持用之前開
  現金卡連同手機、皮夾遭第三人所竊取，第三人自手機、皮夾
  之資料中猜對被上訴人所設定之密碼即被上訴人之生日，而以
  輸入前開密碼方式持向上訴人提取借款，該第三人堪認係系爭
  現金卡使用契約債權之準占有人，且因係自動提款，由機器判
  讀密碼給付，上訴人無從知悉其係冒領，亦即不知第三人非系
  爭現金卡使用契約之債權人，則依前開說明，堪認上訴人係善
  意的向債權準占有人給付系爭200,000元，且對被上訴人已有
  給付之效力。故被上訴人自有依系爭現金卡使用契約清償前開
  200,000元之義務，然被上訴人迄未清償，則依系爭現金卡使
  用契約之約定，被上訴人應給付被上訴人前開本金200,000元
  、利息3,700元、帳務管理費1,000元，合計204,700元，及其
  中本金200,000 元自93年1月20日起至清償日止按年息百分之
  20計算之延滯利息，亦如前述；是上訴人請求被上訴人給付
  204,700元，及其中本金200,000元之前開延滯利息，自屬有據
  ，應予准許。
(五)末按縱認兩造所簽訂之GEORGE&MARY卡領用申請書暨卡約定書
  第7條之約定顯失公平，亦與誠信原則有違，然基前所述，第
  三人以竊取方式取得系爭現金卡，並猜對被上訴人所設定之密
  碼，則堪認該第三人係系爭現金卡使用契約債權之準占有人，
  且上訴人亦不知第三人非系爭現金卡使用契約之債權人，其向
  債權準占有人給付系爭200,000元，應已對被上訴人有給付之
  效力，故而，上訴人前揭給付預借現金之效力，自不受兩造所
  簽訂之GEORGE&MARY卡領用申請書暨卡約定書第7條約定效力之
  影響，併予敘明。
五綜上所述，上訴人依系爭現金卡使用契約之法律關係，請求被
  上訴人給付204,700元，及其中200,000元之自93年1月20日起
  至清償日止按年息百分之20計算之延滯利息，為有理由，應予
  准許。原審就上開准許部分，為上訴人敗訴之判決，尚有未洽
  ，上訴意旨求為廢棄改判，為有理由，爰由本院予以廢棄改判
  如主文第二項所示。
六本件事證已臻明確，兩造所為之其他主張，陳述並所提之證據
  ，經審酌後，認均與本件之結論無礙，不再一一論述，併予敘
  明。
七據上論結，本件上訴為有理由，依民事訴訟法第436條之1第3
  項、第450條、第78條，判決如主文。
中　　華　　民　　國　　94　　年　　7 　　月　　8　　日
                  民事第一庭    審判長法　官　彭洪英
                                      法  官  黃珮幀
                                      法  官　謝永昌
上列正本係照原本作成。
不得上訴。
                                      書記官  蕭宛琴
中　　華　　民　　國　　94　　年　　7 　　月　　8　　日
